【裁判字號】    96,訴,4454
【裁判日期】    970131
【裁判案由】    毒品危害防制條例
【裁判全文】
臺灣板橋地方法院刑事判決              96年度訴字第4454號
公  訴  人  臺灣板橋地方法院檢察署檢察官
被      告  甲○○
選任辯護人  黃銀河律師
上列被告因違反毒品危害防制條例案件，經檢察官提起公訴（96
年度毒偵字第8395、8691號），被告於準備程序中就被訴事實為
有罪之陳述，經告知被告簡式審判程序之旨，並聽取當事人之意
見後，本院合議庭裁定由受命法官獨任進行簡式審判程序，判決
如下：
    主  文
甲○○施用第一級毒品，累犯，處有期徒刑柒月，扣案甲基安非
他命共驗餘淨重零點貳壹壹柒公克沒收銷燬之，前開甲基安非他
命之包裝袋參只均沒收；又施用第二級毒品，累犯，處有期徒刑
伍月，扣案甲基安非他命殘渣袋貳只內之甲基安非他命殘渣（量
微無法秤重）沒收銷燬之，前揭甲基安非他命殘渣包裝袋貳只均
沒收。應執行有期徒刑拾月，扣案甲基安非他命共驗餘淨重零點
貳壹壹柒公克、甲基安非他命殘渣袋貳只內之甲基安非他命殘渣
（量微無法秤重）均沒收銷燬之，前開甲基安非他命之包裝袋參
只、甲基安非他命殘渣之包裝袋貳只均沒收。
    事  實
一、甲○○前因施用第二級毒品案件，經本院以91年度毒聲字第
    3403號裁定送觀察、勒戒後，認無繼續施用毒品之傾向，於
    民國91年11月1 日執行完畢釋放，由臺灣板橋地方法院檢察
    署檢察官於同年11月5 日，以91年度毒偵字第3666號為不起
    訴處分確定。復因施用毒品案件，經本院分別以93年度簡字
    第2933號判決判處有期徒刑4 月及以93年度簡字第4095號判
    決判處有期徒刑3 月確定，上開二罪嗣經本院以93年度聲字
    第2214號裁定定應執行有期徒刑6 月，於94年1 月10日易科
    罰金執行完畢。又因施用第二級毒品案件及竊盜案件，先後
    經臺灣臺北地方法院以94年度簡字第3037號判處有期徒刑6
    月及本院以95年度易字第520 號判處有期徒刑1 年確定，此
    二罪嗣經本院以裁定定應執行有期徒刑1 年4 月，並與其另
    案贓物罪經判處之有期徒刑3 月接續執行，於96年6 月6 日
    縮刑期滿執行完畢（據此，於本案構成累犯）。
二、甲○○仍不知悔改，於前次觀察勒戒執行完畢後5 年內，先
    後為下列犯行：
(一)、基於同時施用第一級毒品海洛因、第二級毒品甲基安非他命
    之犯意，於96年10月17日中午，在臺北縣新莊市○○街70巷
    7 弄8 號3 樓住處，以將海洛因、甲基安非他命混合置入吸
    食器內加熱後吸食其煙氣之方式，同時施用第一級毒品海洛
    因、第二級毒品甲基安非他命1 次。嗣於同年10月17日傍晚
    6 時30分許，為警在臺北縣新莊市○○街74號2 樓樓梯間查
    獲，並扣得其所有欲供施用之第二級毒品甲基安非他命3 小
    包（合計驗餘淨重0.2117公克）。
(二)、另基於施用第二級毒品甲基安非他命之犯意，於同年10月22
    日中午，在其前開住處，以將甲基安非他命置於玻璃球內加
    熱後吸食其煙氣之方式，施用第二級毒品甲基安非他命1 次
    。嗣於同年10月25日19時許，為警在其上開住處查獲，並扣
    得其所有供施用甲基安非他命使用之甲基安非他命殘渣袋2
    只（內含甲基安非他命殘渣，量微無法秤重）。
三、案經臺北市政府警察局萬華分局及臺北縣政府警察局海山分
    局移送臺灣板橋地方法院檢察署檢察官偵查起訴。
    理  由
一、上揭犯罪事實，業據被告甲○○於本院準備程序及審理中坦
    承不諱，被告於96年10月17日晚間8 時30分許為警查獲後所
    採集之尿液經送檢驗結果，確呈海洛因代謝物嗎啡類、甲基
    安非他命類陽性反應；另其於95年10月25日晚間10時25分許
    經警採尿後送驗結果，呈甲基安非他命類陽性反應，有臺灣
    尖端先進生技醫藥股份有限公司96年10月26日濫用藥物檢驗
    報告（附於96年度毒偵字第8395號偵查卷第42頁）、臺灣檢
    驗科技股份有限公司96年11月14日濫用藥物尿液檢驗報告（
    附於96年度毒偵字第8691號偵查卷第37頁）各1 紙附卷足稽
    。而第一級毒品海洛因及第二級毒品甲基安非他命之施用方
    式，依施用者之使用習慣而有所不同，並無一定模式可循。
    依法務部調查局以往鑑定之經驗，確曾於毒品證物及吸食工
    具等之檢驗發現前二者毒品摻雜之案例，故研判應有施用者
    將二者同置於吸食器內施用之可能（法務部調查局91年6 月
    28日調科壹字第09100425110 號函、行政院衛生署管制藥品
    管理局93年9 月6 日管檢字第0930008112號函可資參照）。
    又扣案之白色透明結晶3 包經送檢驗結果，確含第二級毒品
    甲基安非他命成分，合計驗餘淨重0.2117公克，有交通部民
    用航空局航空醫務中心96年10月29日航藥鑑字第0961794 號
    毒品鑑定書附卷可憑（見96年度毒偵字第8395號偵查卷第39
    頁），復有被告自承為其所有供施用甲基安非他命使用之甲
    基安非他命殘渣袋2 只扣案為證，俱徵被告之自白與事實相
    符。再者，被告有事實欄所示之施用毒品前科，有臺灣高等
    法院被告全國前案紀錄表存卷可參，其於觀察、勒戒完畢釋
    放後，5 年內再犯本件施用第一級、第二級毒品之罪，事證
    明確，洵堪認定。
二、論罪科刑
(一)、按海洛因、甲基安非他命分別係毒品危害防制條例第2 條第
    2 項第1 款、第2 款所稱之第一級、第二級毒品，核被告如
    事實欄二之(一)所為，係犯上開條例第10條第1 項之施用第一
    級毒品罪及同條第2 項之施用第二級毒品罪。被告持有第一
    級毒品海洛因、第二級毒品甲基安非他命之行為，均為其施
    用之高度行為所吸收，不另論罪。被告以一行為同時施用第
    一級毒品及第二級毒品，而觸犯數罪名，為想像競合犯，應
    從一重之施用第一級毒品罪處斷。公訴人認上開二罪犯意各
    別，要件互殊，應予分論併罰，容有誤會。
(二)、被告如事實欄二之(二)所為，係犯毒品危害防制條例第10條第
    2 項之施用第二級毒品罪。其持有第二級毒品之低度行為，
    為施用之高度行為所吸收，不另論罪。被告此次施用第二級
    毒品之犯行，與前述同時施用第一級、第二級毒品之犯行，
    犯意個別，行為分殊，應分論併罰。
(三)、被告有如事實欄所示之犯罪科刑執行情形，有前引臺灣高等
    法院被告全國前案紀錄表可佐，其於有期徒刑執行完畢後5
    年內，故意再犯本件有期徒刑以上之罪，為累犯，應依刑法
    第47條第1 項之規定加重其刑。
(四)、爰審酌被告之素行、生活狀況、犯罪之手段、動機、危害程
    度及犯後坦承犯行等一切情狀，就其所犯之罪，分別量處如
    主文所示之刑及定其應執行之刑。
(五)、扣案甲基安非他命共驗餘淨重0.2117公克及甲基安非他命殘
    渣袋2 只內之甲基安非他命殘渣（量微無法秤重），均為查
    獲之第二級毒品，不問屬於被告與否，皆應依毒品危害防制
    條例第18條第1 項前段規定沒收銷燬之。上述甲基安非他命
    之包裝袋3 只，係用以包裝甲基安非他命，以利攜帶，並防
    止毒品裸露、潮濕或散失，與扣案之甲基安非他命殘渣之包
    裝袋2 只，均為被告施用毒品使用之物，此據被告供承在卷
    ，爰依刑法第38條第1 項第2 款、第3 項之規定宣告沒收。
據上論斷，應依刑事訴訟法第273 條之1 第1 項、第299 條第1
項前段，毒品危害防制條例第10條第1 項、第2 項、第18條第1
項前段，刑法第11條前段、第55條、第47條第1 項、第38條第1
項第2 款、第3 項、第51條第5款，判決如主文。
本案經檢察官林俊峰到庭執行職務。
中    華    民    國    97    年    1     月    31    日
                  刑事第七庭    法  官  吳佳穎
以上正本證明與原本無異
如不服本判決應於送達後10日內向本院提出上訴狀
                                書記官  陳香君
中    華    民    國    97    年    1     月    31    日
附錄本案論罪科刑法條全文：
毒品危害防制條例第10條
施用第一級毒品者，處6 月以上5 年以下有期徒刑。
施用第二級毒品者，處3 年以下有期徒刑。


司法院資訊處製作；財團法人民間司法改革基金會備份。
